臺灣高等法院刑事判決　　　　　　　　　　　　　九十三年度上訴字第一一八一號
　　上　訴　人
　　即　被　告　甲○○
　　選任辯護人　邱創舜　律師
右上訴人因違反槍砲彈藥刀械管制條例案件，不服臺灣臺北地方法院九十三年度訴字
第二六五號，中華民國九十三年四月九日第一審判決（起訴案號：臺灣臺北地方法院
檢察署九十三年度偵字第三０七四號），提起上訴，本院判決如左：
    主  文
上訴駁回。
    事  實
一、甲○○明知可發射子彈具有殺傷力之改造手槍及土造子彈，均屬違禁物，未經許
    可，不得持有。於民國（下同）九十二年十月二十七日二十三時許，在台北縣三
    重市信義公園，由真實姓名不詳綽號「兩齒」之成年男子交付具有殺傷力之仿Ｗ
    ＡＬＴＨＥＲ廠ＰＰＫ＼Ｓ型半自動手槍之改造玩具手槍一支（槍枝管制編號：
    0000000000，含彈匣一個，內裝具有殺傷力之改造子彈四顆），後將
    之置放於身上背包內而持有。嗣於同年月二十八日四時三十分許，為警在臺北市
    萬華區○○街二六巷十一號之「牽手餐廳」內盤檢查獲，並扣有前揭改造手槍及
    土造子彈四顆等物。
二、案經台北市政府警察局萬華分局報請臺灣臺北地方法院檢察署檢察官偵查起訴。
    理  由
一、訊據被告甲○○對於右揭時、地持有前揭改造手槍（含彈匣）一支、土造子彈四
    發之事實坦承不諱，惟矢口否認涉有違反槍砲彈藥刀械管制條例之犯行，辯稱：
    槍及子彈是一位綽號叫兩齒之人在三重信義公園寄放在伊那邊，因用報紙包著，
    伊不知是槍彈云云。
二、經查，被告對於右揭非法持有改造手槍及土造子彈等情，業已供承不諱，並有改
    造手槍一支、土造子彈四發扣案可佐，而前揭扣案之槍、彈送內政部警政署刑事
    警察局鑑驗結果，認送鑑改造手槍一支，係仿ＷＡＬＴＨＥＲ廠ＰＰＫ＼Ｓ型半
    自動手槍製造之玩具槍換裝土造金屬槍管而成之改造手槍，機械性能良好，可擊
    發適用子彈，認具殺傷力；送鑑改造子彈四發，均認係土造子彈（直徑約八‧二
    ｍｍ）之土造金屬彈頭，採樣一顆試射結果可擊發，認具殺傷力，有內政部警政
    署刑事警察局九十三年一月七日刑鑑字第０九二０二０六四三三號鑑驗通知書一
    份在卷可查，復有照片三幀附卷足參（見九十二年度核退字第三三０一號偵查卷
    ）。被告雖辯稱上開槍彈係他人寄放，不知為槍彈云云，然查，被告對於扣案之
    槍彈來源，於原審調查時業已供稱：槍及子彈是一位綽號叫兩齒之人在三重信義
    公園寄放在伊那邊，說隔天來拿，伊不知那是有殺傷力的手槍，伊以為是玩具手
    槍等語（見原審卷第一二頁），被告顯已知悉被寄放之物為槍彈，參以被告自稱
    係九十二年十月二十七日二十三時許，在台北縣三重市信義公園受寄放，然被告
    係於同年月二十八日四時三十分許，為警在臺北市○○區○○街二六巷十一號之
    「牽手餐廳」內盤檢查獲，其間已歷經五時三十分，且被告已將該槍彈由台北縣
    三重信義公園攜帶至台北市○○區○○街牽手餐廳，以該槍彈仍具有相當之重量
    ，被告對其所攜帶之背包內物品為手槍及子彈一事，實難諉為不知，被告嗣後於
    本院審理時改稱：不知是槍彈云云，無非卸責之詞，不足採信。又本案查獲經過
    係因勤務中心通知，告知牽手餐廳有人持槍鬧事，乃由警員丙○○等人前往處理
    ，在餐廳門口，發現被告所背之背包一直滴水，認有可疑，要求檢查被告之證件
    ，當被告欲從背包內拿出證件時，為執勤警員發現背包內另有他物，乃令被告取
    出，被告即取出本案之槍彈等情，已據證人即當時負責執勤之警員丙○○於本院
    調查時到庭證述在卷，則本案之槍彈應係警員欲檢查被告之證件時另在背包內發
    現，並非被告遇警檢查時主動交出該槍彈，核與刑法上自首之要件不合，被告另
    辯稱：伊合乎自首云云，亦不可採。至被告聲請傳訊之證人丁○○、乙○○固證
    稱：於九十二年十月二十七日晚上十一點許，有一不詳姓名之男子將一包東西交
    予被告，被告並未打開檢視該包東西內為何物品云云，惟被告業於原審坦承知悉
    受寄之物為槍彈，僅辯稱不知具有殺傷力云云，上開證言尚不能為被告有利之認
    定。本件事證明確，被告犯行堪以認定，應予依法論科。
三、按槍砲彈藥刀械管制條例第四條所列之槍砲、彈藥，依同條例第五條規定，非經
    中央主管機關許可，不得製造、販賣、運輸、轉讓、出租、出借、持有、寄藏或
  　陳列。被告所持有之前開改造手槍及土造子彈，分別係屬槍砲彈藥刀械管制條例
    第四條第一款之其他可供發射子彈具有殺傷力之槍砲及同條第二款之彈藥。核被
    告上開所為，係犯槍砲彈藥刀械管制條例第十一條第四項之未經許可持有其他可
    發射子彈具有殺傷力之改造手槍罪及同條例第十二條第四項之未經許可持有子彈
    罪。被告同時持有改造手槍及土造子彈，觸犯罪名不同之未經許可持有其他可發
    射子彈具有殺傷力之改造手槍罪及未經許可持有子彈罪，應依想像競合犯之規定
    ，論以一情節較重之未經許可持有其他可發射子彈具有殺傷力之改造手槍罪。原
    審適用槍砲彈藥刀械管制條例第十一條第四項、第十二條第四項，刑法第十一條
    前段、第五十五條、第四十二條第一項、第三十八條第一項第一款，罰金罰鍰提
    高標準條例第二條，現行法規所定貨幣單位折算新台幣條例第二條，審酌被告值
    此槍彈氾濫之際，非法持有改造手槍、土造子彈，雖未有其他實害行為，然對社
    會治安潛藏高度危險性，及其犯罪動機、手段、生活狀況、高中肄業之教育程度
    、犯後全盤供出上情不諱等一切情狀，量處有期徒刑一年二月，併科罰金新台幣
    五萬元，並就罰金部分諭知易服勞役之折算標準，及說明扣案之改造手槍一支（
    含彈匣一個，槍枝管制編號：0000000000）及土造子彈三顆，為違禁
    物，均依刑法第三十八條第一項第一款規定宣告沒收。至鑑定試射之土造子彈一
    顆，均因鑑驗試射擊發而不具殺傷力，已非違禁物，且又非被告所有，尚無庸併
    予宣告沒收，經核認事用法均無不合，量刑亦屬允當。被告上訴意旨猶執陳詞否
    認犯罪，非有理由，應予駁回。
據上論斷，應依刑事訴訟法第三百六十八條，判決如主文
本案經檢察官王安明到庭執行職務
中　　　華　　　民　　　國　　九十三　　年　　　七　　　月　　 十五 　　日
                        臺灣高等法院刑事第七庭
                            審判長法  官  吳　啟　民
                                  法  官  林　瑞　斌
                                  法  官  蘇　隆　惠
右正本證明與原本無異。
如不服本判決，應於收受送達後十日內向本院提出上訴書狀，其未敘述上訴之理由者
並得於提起上訴後十日內向本院補提理由書（均須按他造當事人之人數附繕本）。
　                                書記官  李　信　穎
中　　　華　　　民　　　國　　九十三　　年　　　七　　　月　　 十五 　　日
附錄：本案論罪科刑法條全文
槍砲彈藥刀械管制條例第十一條
未經許可，製造、販賣或運輸第四條第一項第一款所稱其他可發射金屬或子彈具有殺
傷力之各式槍砲者，處五年以上有期徒刑，併科新臺幣一千萬元以下罰金。
未經許可，轉讓、出租或出借前項所列槍砲者，處三年以上十年以下有期徒刑，併科
新臺幣七百萬元以下罰金。
意圖供自己或他人犯罪之用，而犯前二項之罪者，處無期徒刑或七年以上有期徒刑，
併科新臺幣一千萬元以下罰金。
未經許可，持有、寄藏或意圖販賣而陳列第一項所列槍砲者，處一年以上七年以下有
期徒刑，併科新臺幣七百萬元以下罰金。
第一項至第三項之未遂犯罰之。
槍砲彈藥刀械管制條例第十二條
未經許可，製造、販賣或運輸子彈者，處一年以上七年以下有期徒刑，併科新台幣五
百萬元以下罰金。
未經許可，轉讓、出租或出借子彈者，處六月以上五年以下有期徒刑，併科新台幣三
百萬元以下罰金。
意圖供自己或他人犯罪之用，而犯前二項之罪者，處三年以上十年以下有期徒刑，併
科新台幣七百萬元以下罰金。
未經許可，持有、寄藏或意圖販賣而陳列子彈者，處五年以下有期徒刑，併科新台幣
三百萬元以下罰金。
第一項至第三項之未遂犯罰之。
